臺灣臺中地方法院刑事判決　　　　　　　94年度訴字第1803號
公　訴　人　臺灣臺中地方法院檢察署檢察官
被　　　告　甲○○
上列被告因違反毒品危害防制條例案件，經檢察官提起公訴（九
十四年度毒偵字第八五五號）及移送併辦（九十四年度毒偵字第
三七三七號、九十四年度毒偵字第三三八七號），被告於本院準
備程序就被訴事實為有罪之陳述，經本院合議庭裁定改刑簡式審
判程序，判決如下：
    主    文
甲○○連續施用第一級毒品，累犯，處有期徒刑壹年。扣案之海
洛因貳包（合計淨重陸點貳柒公克、空包裝重壹點零捌公克），
沒收銷燬之；扣案之電子磅秤壹台、夾鏈袋個，均沒收。
    犯罪事實
一、甲○○曾於民國八十三年間因違反麻醉藥品管理條例及藥事
    法等案件，經臺灣高等法院臺中分院裁定合併定其應執行刑
    為有期徒刑七年四月（吸用麻藥七月、十月，轉讓禁藥一年
    八月及販賣麻藥五年六月四罪併定）確定，經送監執行於八
    十八年八月二十七日因縮短刑期假釋付保護管束出監，嗣上
    開假釋遭撤銷而仍須執行殘刑三年十一月十五日，於九十年
    三月八日入監執行殘刑，並於九十三年六月八日縮刑期滿執
    行完畢。復於八十九年間因施用毒品案件，經依本院裁定令
    入勒戒處所執行觀察、勒戒後，認有繼續施用傾向，復經本
    院裁定令入戒治處所執行強制戒治，而於八十九年十月六日
    停止強制戒治付保護管束，並於九十年四月六日保護管束期
    滿視為強制戒治執行完畢。詎甲○○仍不知悔悟，竟基於施
    用第一級毒品海洛因之概括犯意，自九十三年八月中旬某日
    某時起至九十四年十月十二日某時止，在其臺中縣潭子鄉○
    ○路○段三三一巷一號、臺中縣潭子鄉○○○路六九號等住
    處，以將海洛因摻入香煙內點燃後吸其煙氣之方式，連續施
    用第一級毒品海洛因多次，平均每二星期施用一次。嗣經警
    先於九十三年十一月七日十九時五十分許，在臺中市○區○
    ○路與梅亭街口前查獲；復於九十四年五月四日八時三十分
    許，在臺中縣潭子鄉○○○路六九號查獲，並扣得甲○○所
    有供其施用海洛因所用以秤重及分裝之電子磅秤一台、空夾
    鏈袋三個；又於九十四年七月十四日二十三時四十五分許，
    在臺中市○○區○○路與豐樂路口查獲，並扣得海洛因二包
    （合計淨重六‧二七公克、空包裝重一‧○八公克）。
二、案經臺中市警察局第二分局報請臺灣臺中地方法院檢察署檢
    察官偵查起訴，及臺中市警察局第一分局、第五分局分別報
    請同署檢察官移送併辦，被告於本院準備程序就被訴事實為
    有罪之陳述，本院合議庭裁定改依簡式審判程序審理。
    理    由
一、訊據被告甲○○對於前揭事實均坦承不諱，且被告尿液經以
    氣相層析質譜儀（即ＧＣ／ＭＳ）方法檢驗結果，均呈第一
    級毒品海洛因於人體代謝後之嗎啡、可待因陽性反應等情，
　　並有詮昕科技股份有限公司濫用藥物尿液檢驗報告一份、中
  　山醫學大學附設醫院藥物濫用檢測中心確認檢驗結果報告及
    尿液篩檢報告各一份附卷足證，復有扣案之海洛因二包（合
    計淨重六‧二七公克、空包裝重一‧○八公克）、被告所有
    供其施用海洛因所用以秤重及分裝之電子磅秤一台及空夾鏈
    袋三個可資佐證。且扣案之前開二包白粉狀物品業經法務部
    調查局以化學呈色法及氣相層析質譜儀分析法鑑定均係第一
    級毒品海洛因，有該局調科一字第一二○○一六四九二號鑑
    定通知書一紙在卷可稽。查被告曾於八十九年間因施用毒品
    案件，經依本院裁定送觀察、勒戒後認有繼續施用毒品之傾
    向，再依本院裁定令入戒治處所施以強制戒治，而於九十年
    四月六日戒治期滿，此有臺灣高等法院被告全國前案紀錄表
    及臺灣臺中地方法院檢察署刑案資料查註紀錄表各一份在卷
    可參，其於強制戒治執行完畢後五年內再犯本件施用毒品罪
    ，依毒品危害防制條例第二十三條第二項之規定，即應依法
    追訴。被告自白核與事實相符，事證明確，其犯行洵堪認定
    。
二、核被告甲○○所為，係犯毒品危害防制條例第十條第一項之
    施用第一級毒品罪。被告為供施用而持有毒品，其持有之低
    度行為，已為施用之高度行為所吸收，不另論罪。被告先後
    多次施用海洛因犯行，時間緊接，犯罪構成要件相同，顯係
    基於概括犯意為之，應依刑法第五十六條連續犯之規定論以
    一罪，並加重其刑。公訴意旨雖僅記載被告於九十三年十一
    月七日回溯四日內某時施用第一級毒品海洛因犯行，惟未敘
    及被告自九十三年八月中旬某日起至九十四年十月十二日某
    時止，仍連續施用第一級毒品海洛因之事實，然該部分事實
    與公訴人起訴之犯罪事實既具有連續犯之裁判上一罪關係，
    應為起訴效力所及，本院自應併予審理，附此敘明。被告前
    因違反麻醉藥品管理條例及藥事法等案件，經臺灣高等法院
    臺中分院裁定合併定其應執行刑為有期徒刑七年四月（吸用
    麻藥七月、十月，轉讓禁藥一年八月及販賣麻藥五年六月四
    罪併定）確定，經送監執行於八十八年八月二十七日因縮短
    刑期假釋付保護管束出監，嗣上開假釋遭撤銷而仍須執行殘
    刑三年十一月十五日，於九十年三月八日入監執行殘刑，並
    於九十三年六月八日縮刑期滿執行完畢，此有臺灣高等法院
    被告全國前案紀錄表及臺灣臺中地方法院檢察署刑案資料查
    註紀錄表各一份在卷可憑，其於受有期徒刑執行完畢後五年
    以內，再犯本件有期徒刑以上之罪，為累犯，應依刑法第四
    十七條之規定加重其刑，並遞加重之。爰審酌被告前因施用
    毒品犯行曾經觀察、勒戒及強制戒治，竟又再施用毒品不輟
    ，無視於毒品對於自身健康之戕害及國家對於杜絕毒品犯罪
    之禁令，惡性非輕，惟事後坦承犯行，再本於施用毒品犯罪
    之人，亦為「病人」之考量等一切情狀，量處如主文所示之
    刑。扣案之白粉二包經送鑑定結果，確係第一級毒品海洛因
    ，有前開鑑定通知書一份在卷足憑，為毒品危害防制條例第
    二條第二項第一款所指之毒品，爰依同條例第十八條第一項
    前段規定，不問屬於犯人與否，宣告沒收銷燬之。扣案之電
    子磅秤一台、空夾鏈袋三個，為被告所有，供其施用海洛因
    所用以秤重及分裝之物，業據被告供明在卷，爰依刑法第三
    十八條第一項第二款之規定宣告沒收之。
據上論斷，應依刑事訴訟法第二百七十三條之一第一項、第二百
九十九條第一項前段，毒品危害防制條例第十條第一項、第十八
條第一項前段，刑法第十一條、第五十六條、第四十七條、第三
十八條第一項第二款，判決如主文。
中　　華　　民　　國　　94　　年　　11　　月　　18　　日
                  刑事第六庭    法  官  戴博誠
上正本證明與原本無異。
如不服本判決，應於送達後十日內向本院提出上訴狀（須附繕本
），上訴於臺灣高等法院臺中分院。
                                書記官  鄭淑英
中　　華　　民　　國　　94　　年　　11　　月　　18　　日
【附錄論罪科刑法條】
毒品危害防制條例第十條第一項：
施用第一級毒品者，處六月以上五年以下有期徒刑。
